Inventaris van de Genie-archieven Koninklijke Landmacht: LM-nummers, (1672) 1813-1940 (1942)
Nationaal Archief, Den Haag
Genie-archieven, LM-nummers
Genie-archieven
oudste stuk - jongste stuk: 1672-1942
merendeel 1813-1940
D20499
3913 inventarisnummer(s); 449,00 meter
Normale geschreven, getypte en gedrukte documenten, geen bijzondere handschriften, wel luchtfoto's, kaarten en tekeningen.
Nationaal Archief, Den Haag
Koninklijke Landmacht / Genie-Archieven
Het archief van de legereenheid genie bevat een nogal heterogene samenstelling van stukken met betrekking tot de breedte van het takenpakket van dit onderdeel en de daarvoor noodzakelijke organisatie en bevoorrading. De stukken betreffen personeelszaken, maar gaan vooral over de contacten met officieren over de inzet van geniemiddelen (correspondentie), de constructie van verdedigingswerken, bruggen, en het onderhoud en de eventuele vernietiging daarvan (nota's, vernietigingsinstructies). Verder zijn er inspectierapporten over linies en andere verdedigingswerken en documenten over legeroefeningen. Behalve geschreven en getypte documenten bevat het archief krantenknipsels, tekeningen, platen van de verdediging van "duurzame werken", lichtdrukken en (lucht)foto's. Het gros van de stukken is uit de periode 1840-1940, maar er zijn enkele oudere documenten uit de Bataafse tijd, 1808 en 1814, opgenomen.
Archiefvorming
Geschiedenis van het archiefbeheer
De plaatsingslijst is nog door de Landmacht vervaardigd.
Supplement 1994.
De nummers 6816-6831 bevatten archiefbescheiden van in het Centraal Archievendepot (CAD) aangetroffen fragmenten van archieven van diverse genie-onderdelen van vóór 1940.
Zo zijn er enige bescheiden, behorende tot de archieven van het Regiment Genietroepen (1904-1936), Inspectie der Genie (1898-1940), commandant Regiment Genietroepen (1908), hoofd Sectie V, Groep Lek, Vesting Holland (1940) en het persoonlijk archief van generaal-majoor F.A. Vaillant (1940), aangetroffen in het archief van de 2e of Oostelijke Directie van Fortificatiën (1727-1857). Dit archief berustte voorheen in het Rijksarchief te Groningen. In het kader van een inventarisatieproject van Groningse genie-archieven werd in 1985 het archief van de 2e Directie ter bewerking uitgeleend aan het CAD. Tijdens de bewerking werd in 1987 circa 2 meter archiefmateriaal afgescheiden, "dat niet behoort tot één van de te bewerken archieven, zoals: (...) vele stukken van EAI’s ( Eerstaanwezend-Ingenieur, HC) ‘s-Gravenhage, Deventer, Den Helder, Vlissingen etc.” (Correspondentiearchief CAD (1985-1989). no. 332, brief van het hoofd van het Centraal Archievendepot van 15 juli 1987, no. 1496/332 aan de Rijksarehivaris in de provincie Groningen.)
Op 15 juni 1993 brachten een aantal medewerkers van het CAD een bezoek aan het Geniemuseum te Vught, met als doel na te gaan welke archiefbescheiden - die in feite niet in de collectie van het museum horen, maar bij het CAD - naar het CAD moeten worden overgebracht. Als uitvloeisel hiervan zijn een aantal archiefbescheiden, ondermeer behorende tot de archieven van de commandant van het Depot Genietroepen te Rotterdam (1940) en het Peeldetachement Genietroepen (1939-1940), aan het CAD overgedragen.
De bij deze archieven behorende tekeningen zullen gescheiden worden beschreven en overgedragen aan de afdeling Kaarten en Tekeningen van het Algemeen Rijksarchief.
De nrs. 6816-6831 zijn op 20 maart 1994 overgebracht naar het Algemeen Rijksarchief, Tweede Afdeling.
De verwerving van het archief
Het archiefblok bevat archiefstukken onder verschillende rechtstitels verworven.
Inhoud en structuur van het archief
Ordening van het archief
Onderstaande inhoudsopgave is gebaseerd op de rubrieksbeschrijvingen. Deze dekken echter niet altijd de lading. Het bestand is zeer heterogeen samengesteld en in de loop der jaren zijn bijna alle op Zuid-Holland betrekking hebbende bestanden formeel overgebracht naar het Rijksarchief in Zuid-Holland (ze zijn nog wel bij het ARA maar nu te vinden onder de rubriek 3.09). Hetzelfde is gebeurd met bijna alle andere provinciale bestanden (hoewel sommige, zie inhoudsopgave, zijn achtergebleven). Verder zijn er archieven afgesplitst die zijn herbewerkt en een eigen toegangsnummer hebben gekregen. Tenslotte bevat de plaatsingslijst een aantal typefouten.
Vele inventaris nummers ontbreken of bestaan dus niet meer door de ontmanteling en decentralisatie van dit archieven-conglomeraat. De toegang is in 2001 geschoond.
De doorlopende nummering van het archiefblok is, bij alle bewerkingen en afsplitsingen, aangehouden. De beschrijvingen van de afgesplitste bestanden zijn uit deze inventaris gehaald of doorgestreept.
De gebruiker wordt aangeraden in de plaatsingslijst de subrubriek opmerkingen te bestuderen. Deze rubriek geeft vaak nadere informatie over de aard van de stukken of een indicatie van de echte archiefvormer.
21.0 Inspecteur der Genie 1818-1940 953-1609
1758
2656-2670
2837-3309
21.2 Centraal Inundatie- en Technisch Bureau 1865-1941 1614-1754
1759-1939
21.3.4 Vernielingen en Maasverbeteringen 1935-1936 1940
21.6 Inspecteur-generaal der Fortificatiën 1895-1913 2251-2646
21.6 Regiment Genietroepen; Telegraafdienst 1867-1939 2647-2655
2748-2834
21.6 Depot Genietroepen; Dienst Magazijnen en Werkplaatsen 1930-1941 2671-2726
2843-2836
21.6 Eerstaanwezend Ingenieur te Nijmegen 1940-1941 2726-2747
29.02.2 2e Fortificatiedirectie 1859-1913 3521-2528
3558-3566
3572-3594
3603-3768
29.02.02 2e Genie-commandement (fortificaties) 1863-1868 3595-3602
29.01.01 1e Genie-commandement 1867-1912; 1923-1940 4038-4428
29.01.01 1e Genie-commandement; Eerstaanwezend Ingenieur te Arnhem 1848-1941 4429-4582
29.01.01 Bestekken en voorwaarden 1915-1940 4583-4620
29.01.02 2e Genie-commandement (Amsterdam) 1854-1941 4629-4631
6028-6065
29.03.05 1e en 3e Genie-commandement (Breda) 1876-1939 6667-6693
6780-6790
33.1 Korps Genietroepen 1875-1942 8341-8356
33.1.0 Commandant regiment Genietroepen 1913-1916 8357-8382
33.1.1 Bataljon Mineurs en Sappeurs 1854-1937 8382-8502
33.1.2 Commandant Genietroepen 1883-1903 8503-8665
33.1.3 Regiment Genietroepen 1883-1921; 1931-1940 8666-8740
33.1.4 Brigade Genietroepen 1938-1939 8741-8744
33.1.6 Veldpioniers (1837)1913-1940 8745-8761
[8834-8842]
33.1.7 Spoorwegtroepen 1885-1940 8762-8765
33.1.8 Genietroepen Verlichtingspark 1905-1940 8766-8821
33.1.9 Commissie Luchtversperring 1914-1940 8822-8831
[8842-8843]
33.1.11 Exploitatie Compagnie 1886-1914 8844-8852
33.2 Depot Genietroepen 1914-1940 8853-8980
33.3 Korps Pontonniers en Torpedisten 1903-1940 8981-9192
Aanwijzingen voor de gebruiker
Openbaarheidsbeperkingen
Volledig openbaar.
Materiële beperkingen
Het archief kent beperkingen voor het raadplegen van stukken als gevolg van slechte materiële staat.
Andere toegang
Zie provinciale archieven.
Nog in 1991 zullen de volgende toegangen verschijnen waarin ex-LM-bestanddelen zijn verwerkt:
-2.13.52 (revisie)Infanterie-eenheden 1814-1940
-2.13.55 (revisie)Cavalerie-eenheden
-2.13.62.06 (nieuw)Inspecteur(-Generaal) van de Geneeskundige Dienst der Land(- en Zee-)macht.
-2.13.62.07 (nieuw)[studie-aantekeningen betreffende militaire luchtvaart].
In 1993 zijn in ieder geval ook nog onderdelen van het archief overgebracht.
Zie ook toegang 2.13.43.
Aanvraaginstructie
Openbare archiefstukken kunnen online worden aangevraagd en gereserveerd. U kunt dit ook via de terminals in de studiezaal van het Nationaal Archief doen. Om te kunnen reserveren dient u de volgende stappen te volgen:
U maakt een profiel aan op www.gahetna.nl, en logt vervolgens in
Via de archiefinventaris (alleen de beschrijvingen met rode nummers) selecteert u het gewenste archiefstuk door op de knop 'Reserveren' te klikken
In het volgende scherm geeft u aan op welke dag u het archiefstuk wilt inzien
Indien u zich bevindt in de studiezaal en een tafelnummer heeft ontvangen kunt u dit nummer vermelden. Als u geen tafelnummer heeft kunt u tafelnummer 777 laten staan
Vervolgens bevestigt u uw reservering door deze te versturen.
Verwant materiaal
Beschikbaarheid van kopieën
Inventarisnummers van dit archief zijn niet in kopievorm beschikbaar
Beschrijving van de series en archiefbestanddelen
- Inspecteur der Genie.
  - Doos 953, 1837-1869; 953
    - Conduitelijsten van opzichters van fortificatiën. 1850-1851, 1
    - Bestekken, betreffende wachthuizen., 1e Inspectie van fortificatiën.; 2e Inspectie van fortificatiën.; 2
  - Beëdiging enz. van opzichters van fortificatiën en wachters., 1852-1920; 954
  - Staat van gehuwde Officieren en opzichters van fortificatiën., 1863, 1877-1878; 955
  - Straf-register voor de Officieren der Genie en de opzichters van fortificatiën., 1863-1939; 956
  - Doos 957, 957
    - Conduitelijsten van fortificatie opzichters. 1865-1872, 1
    - Fort Pannerden. 1873, 2
    - Verslag van de commissie van onderzoek betreffende het Fort op den Hoofdam bij Pannerden. 1873, 3
  - Doos 958, 958
    - Conduitelijsten van fortificatiën en opzichters. 1873-1878, 1
    - Beschrijving van het Fort op den Hoofdam van Pannerden. ± 1875, 2
    - Rang en Conduitelijsten van van den wachter. 1878, 3
  - Doos 959, 959
    - Rang en Conduitelijsten van van den wachter. 1879, 1
    - Conduitelijsten van fortificatiën opzichters. 1879-1884, 2
  - Doos 960, 960
    - Rang en Conduitelijsten van den wachters. 1883-1884, 1
    - 1e en 2e deel van permanent Technisch-comité voor Artillerie en Genie-zaken. 1887-1892, 2
      Notulenboeken.
  - Doos 961, 961
    - Lijst van wachters. 1887-1925, 1
    - Lijst van Aspirantwachters. 1899-1925, 2
      Zie volgnr. 964
    - Permanent Technisch-comité voor Artillerie en Genie-zaken betreffende het bouwen van doelen voor proeven omtrent bomvrije samenstellingen. 1887-1891, 3
      Kaarten en bijbehorende brieven over de Schietproeven te Schoorl.
  - Doos 962, 962
    - Permanent Technisch-comité voor Artillerie en Geniezaken. 1888, 1
    - Permanent Technisch-comité voor Artillerie en Geniezaken. 1888-1889, 2
    - Permanent Technisch-comité voor Artillerie en Geniezaken. 1888-1891, 3
    - Permanent Technisch-comité voor Artillerie en Geniezaken. 1888-1891, 4
    - Permanent Technisch-comité voor Artillerie en Geniezaken. 1889-1891, 5
  - Permanent Technisch-comité voor Artillerie en Geniezaken, algemeen., 1889-1892; 963
  - Doos 964, 964
    - Permanent Technisch-comité voor Artillerie en Geniezaken. 1889-1892, 1
    - Permanent Technisch-comité voor Artillerie en Geniezaken, Electrische verlichting voor Koninklijke Militaire Academi. 1892, 2
  - Doos 965, 965
    - Verslag van de Commissie belast met voorbereiding van de Electrische verlichting der Koninklijke Militaire Academi. 1892, 1
      Kaarten van het Lichtgebruik.
    - Verslag van de Commissie belast met voorbereiding van de Electrische verlichting der Koninklijke Militaire Academi. 1892, 2
    - Verslagen van ijsopruimingen. 1893, 3
  - Doos 966, 966
    - Algemeen jaarlijks verslag omtrent de vestingwerking, Begroting van uitgaven ten behoeve van de voltooiing van het vestingstelsel. 1894-1898, 1
    - Circulaires. 1899-1809, 2
  - Doos 967, 967
    - Rang en Conduitelijsten van den wachters. 1901-1921, 1; 2 Registers
    - Rang en Conduitelijsten van den wachters. 1901-1920, 2; 1 Register
  - Doos 968, 968
    - Rang en Conduitelijsten van den wachters. 1920-1940, 1; 1 Register
    - Stamboek van de wachter. 1902-1912, 2
    - Staar van verzonden instructiën van torens en kapers. 1906, 3
  - Handelingen Tweede Kamer met betrekking tot vesting stelsel., 1905-1917; 969
  - Kaarten etc., 1907; 970
  - Doos 971, 971
    - Overzicht aanbesteding 1909-1917, 1
    - Behorende bij de instructie voor de Telegraafafdeling. 1895, 2
  - Doos 972, 972
    - Opzichters van fortificatie, Aanstelling etc. 1919-1928, 1
    - Vernieling van Kunstwerken. 1940, 2
  - Rang en Conduitelijsten van den Militairen wachter., 1880-1882; 973
  - Correspondentie betrekking hebbende op meerdere onderwerpen., Jan. Febr. 1914; 974
    1 t/m 317
  - Correspondentie betrekking hebbende op meerdere onderwerpen., Maart 1914; 975
    318 t/m 474
  - Correspondentie betrekking hebbende op meerdere onderwerpen., April 1914; 976
    475 t/m 632
  - Doos 977, 977
    - Correspondentie betrekking hebbende op meerdere onderwerpen. Mei 1914, 1
    - Correspondentie betrekking hebbende op meerdere onderwerpen. Mei 1914, 2
      633 t/m 770
  - Doos 978, 978
    - Correspondentie betrekking hebbende op meerdere onderwerpen. Mei. Juni. 1914, 1
      771 t/m 927
    - Correspondentie betrekking hebbende op meerdere onderwerpen. Juni. Juli. 1914, 2
      928 t/m 1075
  - Doos 979, 979
    - Correspondentie betrekking hebbende op meerdere onderwerpen. Juli. Aug. 1914, 1
      1076 t/m 1171
    - Correspondentie betrekking hebbende op meerdere onderwerpen. Aug. Sept. Oct. 1914, 2
      1172 t/m 1346
  - Doos 980, 980
    - Correspondentie betrekking hebbende op meerdere onderwerpen. Juni. 1911, Juni. 1912, Jan. 1913, Febr. 1913, Maart. 1913, Juni. 1913, Juli. 1913, Aug. 1913, Sept. 1913, Nov. 1913, Dec. 1913, Juli. 1914, Nov. 1914, 1
    - Correspondentie betrekking hebbende op meerdere onderwerpen. Febr. t/m Dec 1914, 2
      1347 t/m 1506
  - Doos 981, 981
    - Correspondentie betrekking hebbende op meerdere onderwerpen. Mei t/m Aug 1914, 1
      1507 t/m 1527
    - Correspondentie betrekking hebbende op meerdere onderwerpen. Juli. Aug. 1914, 2
      36 t/m 220
  - Doos 982, 982
    - Correspondentie betrekking hebbende op meerdere onderwerpen. Aug. 1914, 1
      221 t/m 300
    - Correspondentie betrekking hebbende op meerdere onderwerpen. Aug. Sept. 1914, 2
      301 t/m 399
  - Doos 983, 983
    - Correspondentie betrekking hebbende op meerdere onderwerpen. Sept. 1914, 1
      400 t/m 492
    - Correspondentie betrekking hebbende op meerdere onderwerpen. Sept. Oct. 1914, 2
      493 t/m 756
  - Correspondentie betrekking hebbende op meerdere onderwerpen., Oct. Nov. 1914; 984
    757 t/m 1009
  - Correspondentie betrekking hebbende op meerdere onderwerpen., Dec. 1914; 985
    1010 t/m 1245
  - Correspondentie betrekking hebbende op meerdere onderwerpen., Dec. 1914, Jan. 1915; 986
    1 t/m 235
  - Correspondentie betrekking hebbende op meerdere onderwerpen., Febr. 1915; 987
    236 t/m 505
  - Correspondentie betrekking hebbende op meerdere onderwerpen., Maart. 1915; 988
    506 t/m 736
  - Doos 989, 989
    - Correspondentie betrekking hebbende op meerdere onderwerpen. Maart. 1915, 1
      737 t/m 865
    - Correspondentie betrekking hebbende op meerdere onderwerpen. Jan. Maart. 1915, 2
      1 t/m 118
  - Doos 990, 990
    - Correspondentie betrekking hebbende op meerdere onderwerpen. Jan. t/m Maart, 1
      119 t/m 217
    - Correspondentie betrekking hebbende op meerdere onderwerpen. Maart. April 1915, 2
      966 t/m 1034
  - Correspondentie betrekking hebbende op meerdere onderwerpen., April. 1915; 991
    1035 t/m 1325
  - Correspondentie betrekking hebbende op meerdere onderwerpen., Maart t/m Juni.; 992
    218 t/m 1622
  - Correspondentie betrekking hebbende op meerdere onderwerpen., April. Mei. 1915; 993
    1326 t/m 1666
  - Correspondentie betrekking hebbende op meerdere onderwerpen., Juni. 1915; 994
    1667 t/m 1867
  - Correspondentie betrekking hebbende op meerdere onderwerpen., Juni. 1915; 995
    1868 t/m 2028
  - Correspondentie betrekking hebbende op meerdere onderwerpen., Juni. Juli. 1915; 996
    2029 t/m 2358
  - Doos 997, 997
    - Correspondentie betrekking hebbende op meerdere onderwerpen. Juli. Aug. Sept, 1
      444 t/m 630
    - Correspondentie betrekking hebbende op meerdere onderwerpen. Juli. Aug. 1915, 2
      2359 t/m 2536
  - Correspondentie betrekking hebbende op meerdere onderwerpen., Aug. 1915; 998
    2536 t/m 2763
  - Correspondentie betrekking hebbende op meerdere onderwerpen., Aug. Sept. 1915; 999
    2764 t/m 3000
  - Correspondentie betrekking hebbende op meerdere onderwerpen., Sept. 1915; 1000
    3001 t/m 3235
  - Correspondentie betrekking hebbende op meerdere onderwerpen., Oct. 1915; 1001
    3236 t/m 3474
  - Correspondentie betrekking hebbende op meerdere onderwerpen., Oct. 1915; 1002
    3475 t/m 3709
  - Correspondentie betrekking hebbende op meerdere onderwerpen., Aug. Dec. 1915; 1003
    631 t/m 811
  - Correspondentie betrekking hebbende op meerdere onderwerpen., Oct. Nov. 1915; 1004
    3740 t/m 4027
  - Correspondentie betrekking hebbende op meerdere onderwerpen., Nov. 1915; 1005
    4028 t/m 4308
  - Correspondentie betrekking hebbende op meerdere onderwerpen., Nov. Dec. 1915; 1006
    4309 t/m 4602
  - Doos 1007, 1007
    - Correspondentie betrekking hebbende op meerdere onderwerpen. Dec. 1915, 1
      4603 t/m 4915
    - Correspondentie betrekking hebbende op meerdere onderwerpen. Maart t/m Juni 1915, 2
      4916 t/m 4920
  - Correspondentie betrekking hebbende op meerdere onderwerpen., 1 Jan. 1916; 1008
    1 t/m 250
  - Correspondentie betrekking hebbende op meerdere onderwerpen., 2 Jan. 1916; 1009
    251 t/m 535
  - Correspondentie betrekking hebbende op meerdere onderwerpen., Jan. t/m Juni 1916; 1010
    1 t/m 240
  - Correspondentie betrekking hebbende op meerdere onderwerpen., Jan. Febr. 1916; 1011
    536 t/m 826
  - Correspondentie betrekking hebbende op meerdere onderwerpen., Febr. 1916; 1012
    827 t/m 1207
  - Correspondentie betrekking hebbende op meerdere onderwerpen., Febr. Maart. 1916; 1013
    1208 t/m 1507
  - Correspondentie betrekking hebbende op meerdere onderwerpen., Maart. 1916; 1014
    1508 t/m 1843
  - Correspondentie betrekking hebbende op meerdere onderwerpen., Maart. t/m April 1916; 1015
    1844 t/m 1895
  - Doos 1016, 1016
    - Correspondentie betrekking hebbende op meerdere onderwerpen. April. 1916, 1
      1896 t/m 2198
    - Correspondentie betrekking hebbende op meerdere onderwerpen. April. 1916, 2
      2199 t/m 2429
  - Correspondentie betrekking hebbende op meerdere onderwerpen., April. Mei. 1916; 1017
    2430 t/m 2729
  - Correspondentie betrekking hebbende op meerdere onderwerpen., Mei. 1916; 1018
    2730 t/m 3073
  - Correspondentie betrekking hebbende op meerdere onderwerpen., Mei. Juni. 1916; 1019
    3074 t/m 3367
  - Correspondentie betrekking hebbende op meerdere onderwerpen., Juni. 1916; 1020
    3368 t/m 3670
  - Correspondentie betrekking hebbende op meerdere onderwerpen., Juni. Juli. 1916; 1021
    3671 t/m 3988
  - Correspondentie betrekking hebbende op meerdere onderwerpen., Juli. 1916; 1022
    3989 t/m 4263
  - Correspondentie betrekking hebbende op meerdere onderwerpen., Juli. t/m Dec. 1916; 1023
    241 t/m 477
  - Correspondentie betrekking hebbende op meerdere onderwerpen., 1 Aug. 1916; 1024
    4264 t/m 4514
  - Correspondentie betrekking hebbende op meerdere onderwerpen., 2 Aug. 1916; 1025
    4515 t/m 4828
  - Correspondentie betrekking hebbende op meerdere onderwerpen., 1 Sept. 1916; 1026
    4829 t/m 5160
  - Correspondentie betrekking hebbende op meerdere onderwerpen., 2 Sept. 1916; 1027
    5161 t/m 5457
  - Doos 1028, 1028
    - Correspondentie betrekking hebbende op meerdere onderwerpen. Sept. Okt. 1916, 1
      5458 t/m 5734
    - Correspondentie betrekking hebbende op meerdere onderwerpen. Oct. 1916, 2
      5735 t/m 6054
  - Correspondentie betrekking hebbende op meerdere onderwerpen., Oct. Nov. 1916; 1029
    6055 t/m 6422
  - Correspondentie betrekking hebbende op meerdere onderwerpen., Nov. 1916; 1030
    6423 t/m 6774
  - Correspondentie betrekking hebbende op meerdere onderwerpen., Nov. Dec. 1916; 1031
    6775 t/m 7260
  - Doos 1032, 1032
    - Correspondentie betrekking hebbende op meerdere onderwerpen. Febr. t/m Dec 1916, 1
    - Correspondentie betrekking hebbende op meerdere onderwerpen. 1 Dec. 1916, 2
      7261 t/m 7490
  - Correspondentie betrekking hebbende op meerdere onderwerpen., 2 Dec. 1916; 1033
    7491 t/m 7492
  - Correspondentie betrekking hebbende op meerdere onderwerpen., Dec. 1916, Jan. 1917; 1034
    1 t/m 299
  - Correspondentie betrekking hebbende op meerdere onderwerpen., Jan. 1917; 1035
    300 t/m 674
  - Correspondentie betrekking hebbende op meerdere onderwerpen., Febr. 1917; 1036
    675 t/m 988
  - Correspondentie betrekking hebbende op meerdere onderwerpen., Febr. 1917; 1037
    989 t/m 1284
  - Correspondentie betrekking hebbende op meerdere onderwerpen., Febr. Maart. 1917; 1038
    1285 t/m 1625
  - Correspondentie betrekking hebbende op meerdere onderwerpen., Maart. 1917; 1039
    1626 t/m 2061
  - Correspondentie betrekking hebbende op meerdere onderwerpen., Maart. April. 1917; 1040
    2062 t/m 2382
  - Correspondentie betrekking hebbende op meerdere onderwerpen., April. 1917; 1041
    2383 t/m 2726
  - Correspondentie betrekking hebbende op meerdere onderwerpen., April. Mei. 1917; 1042
    2727 t/m 3089
  - Correspondentie betrekking hebbende op meerdere onderwerpen., Mei. 1917; 1043
    3090 t/m 3460
  - Correspondentie betrekking hebbende op meerdere onderwerpen., Mei. Juni. 1917; 1044
    3461 t/m 3894
  - Correspondentie betrekking hebbende op meerdere onderwerpen., Juni. 1917; 1045
    3895 t/m 4282
  - Correspondentie betrekking hebbende op meerdere onderwerpen., Juni. Juli. 1917; 1046
    4283 t/m 4665
  - Correspondentie betrekking hebbende op meerdere onderwerpen., Juli. 1917; 1047
    4666 t/m 5086
  - Correspondentie betrekking hebbende op meerdere onderwerpen., 1 Aug. 1917; 1048
    5087 t/m 5523
  - Correspondentie betrekking hebbende op meerdere onderwerpen., 2 Aug. 1917; 1049
    5524 t/m 5908
  - Correspondentie betrekking hebbende op meerdere onderwerpen., 1 Sept. 1917; 1050
    5909 t/m 6080
  - Correspondentie betrekking hebbende op meerdere onderwerpen., 2 Sept. 1917; 1051
    6081 t/m 6361
  - Correspondentie betrekking hebbende op meerdere onderwerpen., 3 Sept. 1917; 1052
    6362 t/m 6778
  - Correspondentie betrekking hebbende op meerdere onderwerpen., Sept. Oct. 1917; 1053
    6779 t/m 7157
  - Correspondentie betrekking hebbende op meerdere onderwerpen., 1 Nov. 1917; 1054
    7602 t/m 8051
  - Correspondentie betrekking hebbende op meerdere onderwerpen., 2 Nov. 1917; 1055
    8052 t/m 8400
  - Correspondentie betrekking hebbende op meerdere onderwerpen., 1 Dec. 1917; 1056
    8401 t/m 8801
  - Correspondentie betrekking hebbende op meerdere onderwerpen., 2 Dec. 1917; 1057
    8802 t/m 9181
  - Agenda, 1886-1914; 1058
  - Agenda, 1914; 1059
    Mobilisatie.
  - Doos 1060, 1060
    - Agenda 1914, 1
    - Agenda 1915, 2
  - Agenda, 1915; 1061
  - Agenda, 1916; 1062
  - Agenda, 1916; 1063
    Deel I
  - Agenda, 1916; 1064
    Deel 2
  - Agenda, 1917; 1065
  - Agenda, 1917; 1066
  - Doos 1067, 1067
    - Klapper 1914, 1
    - Klapper 1916, 2
    - Klapper 1917, 3
  - Correspondentie betrekking hebbende op meerdere onderwerpen., Dec. 1917, Jan. 1918; 1068
    1 t/m 373
  - Correspondentie betrekking hebbende op meerdere onderwerpen., 2 Jan. 1918; 1069
    374 t/m 834
  - Correspondentie betrekking hebbende op meerdere onderwerpen., 1 Febr. 1918; 1070
    835 t/m 1280
  - Correspondentie betrekking hebbende op meerdere onderwerpen., 2 Febr. 1918; 1071
    1281 t/m 1622
  - Correspondentie betrekking hebbende op meerdere onderwerpen., 1 Febr. Maart. 1918; 1072
    1623 t/m 2102
  - Correspondentie betrekking hebbende op meerdere onderwerpen., 2 Maart 1918; 1073
    2103 t/m 2480
  - Correspondentie betrekking hebbende op meerdere onderwerpen., 1 April. 1918; 1074
    2481 t/m 2730
  - Doos 1075, 1075
    - Correspondentie betrekking hebbende op meerdere onderwerpen. 2 April. 1918, 1
      2731 t/m 2930
    - Correspondentie betrekking hebbende op meerdere onderwerpen. 2 Jan t/m April 1918, 2
      2931
  - Correspondentie betrekking hebbende op meerdere onderwerpen., 3 April. 1918; 1076
    2932 t/m 3072
  - Correspondentie betrekking hebbende op meerdere onderwerpen., 4 April. 1918; 1077
    3073 t/m 3375
  - Correspondentie betrekking hebbende op meerdere onderwerpen., 1 Mei. 1918; 1078
    3376 t/m 3800